【裁判字號】    98,交聲,3670
【裁判日期】    981231
【裁判案由】    交管條例聲異
【裁判全文】
臺灣板橋地方法院交通事件裁定        98年度交聲字第3670號
原處分機關  交通部公路總局臺北區監理所
受處分人即
異  議  人  甲○○
上列受處分人即異議人因不服交通部公路總局臺北區監理所於民
國98年9 月18日所為北監自裁字第裁40-A03YR3102號違反道路交
通管理事件裁決書所為處分，經聲明異議，本院裁定如下：
    主  文
異議駁回。
    理  由
一、原處分略以：受處分人即異議人甲○○所有之車牌號碼9917
    -VL 號自用一般小客車，於民國98年6 月7 日19時14分許，
    停放於臺北市○○街，因「在禁止臨時停車處所停車」之違
    規，經臺北市政府警察局交通警察大隊員警逕行舉發，爰依
    道路交通管理處罰條例第56條第1 項第1 款之規定處罰鍰新
    臺幣（下同）900 元。
二、異議意旨略以：員警所附採證照片，沒有拍到車子實際停放
    地點，亦未拍到違規地點西昌街109 號之門牌，無從證明伊
    車輛有放置上開處所，員警應該提出可以清楚看到上址門牌
    之照片，否則如何能斷定伊將車輛停放在上址對面之紅線上
    ，採證照片既與舉發通知單上記載之地址不符，原處分即不
    能成立；又當時天色已晚，伊無法確定該處有劃設紅線，且
    該紅線是否為依法劃設，仍有疑問，爰聲明異議云云。
三、按線條以實線或虛線標繪於路面或緣石上，用以管制交通者
    ，原則上區分如下：…（五）紅實線：設於路側，用以禁止
    臨時停車；又汽車駕駛人停車時，在禁止臨時停車處所停車
    者，處600 元以上1,200 元以下罰鍰，道路交通標誌標線號
    誌設置規則第149 條第1 項第1 款第5 目及道路交通管理處
    罰條例第56條第1 項第1 款分別定有明文。
四、異議人於98年9 月24日收受本案原處分機關裁決書，於同年
    月28日向原處分單位提出聲明異議狀，陳明上揭理由，顯然
    其意在對上開裁決內容聲明不服，故異議人雖因不諳法律，
    致誤向原處分機關提出上開聲明異議狀，仍應視為係向本院
    提出聲明異議，其聲明異議未逾期，合先敘明。
五、經查：
（一）受處分人即異議人甲○○所有之車牌號碼9917-VL 號自用
      一般小客車，於前揭時間，在臺北市○○街98之1 號前，
      因「在禁止臨時停車處所停車（紅線停車）」之違規，經
      臺北市政府警察局交通大隊員警逕行舉發，為證人即舉發
      員警乙○○於本院中證述明確（本院卷第35頁），並有臺
      北市政府警察局北市警交大字第A03YR3102 號舉發違反道
      路交通管理事件通知單1 紙、現場照片2 幀及採證照片3
      幀在卷可稽，異議人確有在紅線停車之違規事實，洵堪認
      定。
（二）異議人雖稱：員警所附採證照片，未見違規地點西昌街10
      9 號之門牌，無從證明伊車輛放置之處所等語，然查，異
      議人違規地點應係「臺北市○○街98之1 號前」，詳如上
      述，本件員警開立舉發通知單時，固將異議人上開車輛違
      規地點誤載為「西昌街109 號前」，惟此部分業經舉發員
      警乙○○查明正確之違規地點應為「西昌街98之1 號前」
      ，有其所提出98年11月3 日職務報告1 份暨所附現場照片
      7 幀在卷可考（本院卷第40-43 頁），雖本件舉發通知單
      之記載有上開疏誤，亦屬行政疏失，惟仍無礙於異議人違
      規事實之存在，異議人此部分所辯，自不足採。
（三）異議人另稱：當時天色較晚，無法確定該處有劃設紅線，
      且該紅線是否為依法劃設仍有疑問等語，然異議人既領有
      普通小型車駕駛執照，自應知悉且有遵守交通標誌、標線
      及相關交通法規之注意義務，經查本件臺北市○○街98之
      1 號前之禁止臨時停車紅線，確係臺北市交通管制工程處
      依道路交通安全規則第11條規定所劃設無訛，此經臺北市
      交通管制工程處函覆明確，有該處98年12月16日北市交工
      程字第09834391400 號函1 份附卷可稽，再觀諸卷附現場
      及採證照片，該違規處所係劃設禁止臨時停車之標線（紅
      線）區域，顏色鮮明飽實，且衡諸常情，夜間駕車定會開
      啟車燈，足供辨識道路標線之設置，故異議人上揭主張，
      亦難採信。
（四）綜上，異議人於上揭時地，確有在禁止臨時停車處所停車
      （紅線停車）之違規行為，原處分機關爰依道路交通管理
      處罰條例第56條第1 項第1 款規定裁處罰鍰900 元，核無
      違誤，異議人之異議為無理由，應予駁回。
據上論斷，應依道路交通案件處理辦法第19條，裁定如主文。
中    華    民    國    98    年    12    月    31    日
                      交通法庭  法  官  俞秀美
上列正本證明與原本無異。
如不服本裁定，應於裁定送達後五日內敘明抗告理由，向本院提
出抗告狀。
                                書記官  謝怡貞
中    華    民    國    98    年    12    月    31    日

司法院資訊處製作；財團法人民間司法改革基金會備份。
